最高法院民事裁定　　　　　　　一○○年度台抗字第一二七號
再 抗告 人　永泰國際實業股份有限公司
法定代理人　陳國播
訴訟代理人　李震華律師
上列再抗告人因與相對人鄭翔瑋等間聲請假處分事件，對於中華
民國九十九年十一月十五日台灣高等法院台中分院裁定（九十九
年度抗字第四五八號），提起再抗告，本院裁定如下：
    主  文
再抗告駁回。
再抗告訴訟費用由再抗告人負擔。
    理  由
按對於抗告法院所為抗告有無理由之裁定再為抗告，僅得以其適
用法規顯有錯誤為理由，此觀民事訴訟法第四百八十六條第四項
之規定自明。又所謂適用法規顯有錯誤，係指原法院就其取捨證
據所確定之事實適用法規顯有錯誤而言，不包括認定事實不當之
情形在內。復依同法第四百九十五條之一第二項準用同法第四百
六十九條之一規定，非以第四百六十九條所列之事由再為抗告者
，須經第三審法院之許可，而該許可，以從事法之續造、確保裁
判之一致性或其他所涉及之法律見解具有原則上重要性者為限。
本件再抗告人以相對人已不具其公司董事身分，卻占用其公司所
有營業場所即坐落苗栗縣造橋鄉○○○段三二○之一八號國有承
租地上同鄉談文村九鄰崩崁腳一七之一號四樓樓房（下稱營業場
所）暨設備、侵占營業收入為由，向台灣苗栗地方法院（下稱苗
栗地院）聲請為命相對人鄭翔瑋、鄭鴻滄自營業場所遷出及禁止
相對人鄭鴻忠進入該場所之定暫時狀態假處分，經苗栗地院裁定
駁回其聲請。再抗告人不服，提起抗告。原法院以：按民事訴訟
法第五百三十八條之四準用第五百三十八條第一項、第四項規定
，於爭執之法律關係，為防止發生重大之損害或避免急迫之危險
或有其他相類之情形而有必要時，得聲請為定暫時狀態之處分。
前項裁定，以其本案訴訟能確定該爭執之法律關係者為限。所謂
法律關係，指金錢以外，凡適於民事訴訟標的，有繼續性者，皆
屬之。至所謂爭執之法律關係，有定暫時狀態之必要者，係指因
避免重大之損害或因其他情事，有就爭執之法律關係，定暫時狀
態之必要而言，是聲請人應提出相當之證據以釋明「有定暫時狀
態必要之情事」之假處分原因，苟不能釋明此種情事之存在，即
無就爭執之法律關係定暫時狀態之必要，尚不能因其陳明願供擔
保，即認足補釋明之欠缺，而應為定暫時狀態之處分。查再抗告
人所提出之經濟部函、苗栗縣政府函及讓渡契約書等，屬定暫時
狀態假處分「請求」原因之釋明，已有未足；復再抗告人既未釋
明相對人以其公司董事名義行使職權，所稱關於相對人無權占有
營業場所及機器設備暨侵占貨款，造成其損害等，尚非不得以金
錢賠償，核非屬發生重大損害、急迫危險或其他相類似情形等之
定暫時狀態處分原因之釋明，自不符定暫時狀態處分之聲請要件
。因而維持苗栗地院之裁定，裁定駁回再抗告人之抗告，經核於
法並無違誤。再抗告人雖執：相對人仍無權占有營業場所並侵占
再抗告人之貨款；永泰砂行之權利義務已移轉再抗告人，不得以
其利害為衡量等語，為其再抗告之論據，惟所陳上開理由，屬原
法院依其職權裁定認定再抗告人未釋明定暫時狀態處分原因事實
當否之問題，要與適用法規是否顯有錯誤無涉，且亦無所涉及之
法律見解具有原則上重要性之情事。依前揭說明，自不應許可，
其再抗告難謂合法。
據上論結，本件再抗告為不合法。依民事訴訟法第四百九十五條
之一第二項、第四百八十一條、第四百四十四條第一項、第九十
五條、第七十八條，裁定如主文。
中    華    民    國  一○○  年    二    月   十七   日
                      最高法院民事第五庭
                          審判長法官  劉  福  聲  
                                法官  黃  義  豐  
                                法官  劉  靜  嫻  
                                法官  袁  靜  文  
                                法官  陳  國  禎  
本件正本證明與原本無異
                                      書  記  官  
中    華    民    國  一○○  年    三    月    二  日 
                                                      v